【裁判字號】    89,毒抗,929
【裁判日期】    900131
【裁判案由】    毒品危害防制條例
【裁判全文】
臺灣高等法院刑事裁定                            八十九年度毒抗字第九二九號
    抗  告  人
    即  被  告  甲○○
右列抗告人因違反毒品危害防制條例案件，不服臺灣板橋地方法院民國八十九年九月
五日裁定（八十九年度毒聲字第五二四三號），提起抗告，本院裁定如左：
    主  文
抗告駁回。
    理  由
一、原裁定意旨略稱：檢察官以被告甲○○前因施用第二級毒品安非他命案件，經依
    臺灣板橋地方法院以八十七年度毒聲字第二五六九號裁定令入戒治處所施以強制
    戒治，於民國（下同）八十九年二月二十二日強制戒治期滿，由本署檢察官於八
    十九年三月二十三日以八十九年度戒毒偵字第一七五號為不起訴處分確定在案。
    詎被告仍不知悔改，又於八十九年六月十日凌晨二時之前九十六小時內之某時，
    在不詳地點施用第二級毒品安非他命，嗣於八十九年六月十日凌晨二時許，在嘉
    義縣六腳鄉豐美村一二七號為警查獲。詢據被告雖否認上情，惟被告之尿液經送
    驗後呈甲基安非他命陽性反應，有嘉義縣衛生局出具之煙毒尿液檢驗單附卷可稽
    ，並有扣案之施用安非他命工具玻璃球乙支、橡皮管二條及吸管十四支等物可資
    佐證，復有不起訴處分書、刑案資料查註記錄表附卷可考，核被告係於前開不起
    訴處分書後五年內再犯毒品危害防治條例第十條之罪，依同條例第二十三條第二
    項之規定，聲請裁定令入戒治處所施以強制戒治，經核於法要無不合，爰裁定被
    告甲○○令入戒治處所施以強制戒治等語。
二、查抗告人即被告甲○○為警於八十九年六月十日上午三時二十分（此有警訊筆錄
    上所載之時間為憑）採尿後，經送嘉義縣衛生局以免疫學分析法及TOXI-LAB法二
    種方法為檢驗，其檢驗結果，呈甲基安非他命陽性反性，有該局所出具嘉衛六字
    第九○八五七二號煙毒尿液檢驗單附卷可稽，堪認抗告人於查獲前之九十六小時
    內確有施用第二級毒品安非他命。雖抗告人否認上開犯行並辯稱其為該空屋主人
    ，平常很少回來，故所查扣之物並非其所有云云。惟查，本件所查扣之物品除於
    查獲地點垃圾桶內有查獲安非他命吸食工具乙支外，另於抗告人隨身之手提行李
    包中亦查獲有吸管十四支、橡皮管二條及玻璃球管一支等物（見嘉義縣警察局朴
    子分局八十九年六月十日之警訊筆錄及扣押書），是可得知上開抗告人所辯無非
    飾卸之詞，不足採取。原審審酌前開事證而認定抗告人係於不起訴之處分後五年
    內再犯毒品危害防治條例第十條之罪，認檢察官之聲請於法要無不合，爰依毒品
    危害防治條例第二十三條第二項、第二十條第二項之規定裁定抗告人甲○○令入
    戒治處所，施以強制戒治一年，其認事用法，核無違誤。抗告人未據理由提起本
    件抗告，應予駁回。
三、據上論斷，應依刑事訴訟法第四百十二條，裁定如主文。
中      華      民      國    九十      年      一      月    三十一    日
                              臺灣高等法院刑事第二十二庭
                                  審判長法  官  許  正  順
                                        法  官  邱  同  印
                                        法  官  胡  方  新
右正本證明與原本無異。
不得再抗告。
                                        書記官  秦  慧  榮
中    華    民    國     九十     年       二       月        一        日


司法院資訊處製作；財團法人民間司法改革基金會備份。
